el: Διαμόρφωση κοπής λεπίδας (μονής ή διπλής όψης): Διπλής κόψης; Μονής κόψης; Άλλο
ko: 헤지 트리머 날 절단면 구성: 양면; 단면; 기타
hr-HR: Strana oštrice: Dvostrani; Jednostrani; Ostalo
fi: Terän puoleisuus: Kaksipuolinen; Yksipuolinen; Muu
de: Klingenseitigkeit: Doppelseitig; Einseitig; Sonstiges
it: Lato della lama: Doppi lavandini; Lavandino singolo; Altro
vi: Kiểu lưỡi cắt: Hai lưỡi; Một lưỡi; Khác
zh-TW: 刀刃單雙面: 雙面; 單面; 其他
es: Lados de la cuchilla: Doble cara; Una cara; Otros
sl-SI: Stran rezila: Dvostranski; Enostranski; Druga
pl: Stronność ostrza: Dwustronne; Jednostronne; Pozostałe
pt-BR: Lateralidade da lâmina: Dupla face; Face simples; Outro
hu: Penge oldaliránya: Kétoldalas; Egyoldalas; Egyéb
nb: Bladets sidekonfigurasjon: Dobbelsidet; Enkelsidet; Annet
fr: Latéralité de la lame: Double face; Une seule face; Autre
th: ลักษณะด้านของใบมีด: สองด้าน; ด้านเดียว; อื่นๆ
cs: Strany čepele: Oboustranné; Jednostranné; Jiné
zh-CN: 刀片的适用侧: 双面; 单面; 其他
ro-RO: Lateralitatea lamei: Cu două fețe; Cu o față; Altele
en: Blade sidedness: Double-sided; Single-sided; Other
pt-PT: Lateralidade da lâmina: Dupla face; Uma face; Outro
tr: Bıçak taraf sayısı: Çift taraflı; Tek taraflı; Diğer
ru: Зубья по бокам лезвия: Двустороннее; Одностороннее; Другое
bg-BG: Странa на острието: Двустранно; Едностранно; Друго
ja: 刃の仕様（片刃・両刃）: 両面; 片面; その他
lt-LT: Ašmenų pjovimo pusės: Dvipusis; Vienpusis; Kita
sv: Bladsidighet: Dubbelsidig; Enkelsidig; Övrigt
sk-SK: Obojstrannosť čepele: Obojstranný; Jednostranný; Iné
da: Bladkant: Dobbeltsidet; Enkeltsidet; Andet
nl: Mes-zijdige oriëntatie: Dubbelzijdig; Enkelzijdig; Overig